臺灣臺中地方法院刑事判決　　　　　　　96年度易字第3441號
公　訴　人　臺灣臺中地方法院檢察署檢察官
被　　　告　甲○○
　　　　　　　　　　　1號
上列被告因毒品危害防制條例案件，經檢察官提起公訴（96年度
毒偵字第2956號），本院判決如下：
    主  文
甲○○施用第二級毒品，處有期徒刑玖月。
    事  實
甲○○曾犯偽造文書、竊盜、毒品、恐嚇等罪，經法院各判處有
期徒刑8 月、4 月（偽造文書）、5 月（竊盜）、6 月（毒品）
、4 月（恐嚇），合併定應執行刑為2 年5 月確定，於民國95年
11月10日假釋出監，至96年5 月26日始期滿。又前曾因施用毒品
案件，經施以觀察勒戒後，認無繼續施用毒品之傾向，於92年5
月22日釋放，並經臺灣臺中地方法院檢察署檢察官以92年度毒偵
緝字第113 號為不起訴處分確定。詎仍不知悔改，復於上開假釋
期間內，基於施用第二級毒品之犯意，於96年5 月9 日下午3 時
10分採尿時起回溯96小時內某時，在不詳地點，以不詳方法，施
用第二級毒品甲基安非他命1 次。
    理  由
一、認定犯罪事實所憑之證據及理由
  (一)被告甲○○於96年5 月9 日下午3 時10分，在臺灣臺中地方
    法院檢察署採尿送驗之結果，呈甲基安非他命陽性反應，此
    有臺灣臺中地方法院檢察署受保護管束人尿液檢驗監管紀錄
    表影本、中山醫學大學附設醫院檢驗科藥物檢測中心尿液檢
    驗報告影本各1 份在卷可憑。
  (二)按「施用甲基安非他命後24小時內，約有施用劑量之70％由
    尿中排出，經人體可代謝出甲基安非他命原態及其代謝物安
    非他命；施用安非他命後，總計約有施用劑量之90％在3 至
    4 天內由尿液排出，在一般尿液酸鹼值下，於24小時內約有
    30 ％ 的劑量以安非他命原態排出，在酸性尿液中，於24小
    時內，原態安非他命的排出量可增至74％，在鹼性尿液下則
    降至1 至4 ％。惟檢出之濃度，與其施用劑量、施用方式、
    施用頻率、被採樣者飲用水量之多寡、個人體質及代謝情況
    等因素有關，因個案而異。」、「依據Jonathan M等人2002
    年文獻報導，以5 名測試者於4 週內分4 次使用，每次施用
    甲基安非他命20mg劑量後，收集其尿液並以25ng/ml 為閾值
    時，其最長檢出時間為56至96小時。文獻有關服用藥物之報
    告，因研究對象、使用劑量之多寡、實驗條件或研究角度等
    不同，結果及其呈現方式亦不同，故除參考相關文獻之資料
    ，仍需依個案狀況做研判，一般可檢出甲基安非他命成分之
    最長時間為1 至5 天。」，有行政院衛生署管制藥品管理局
    92年7 月22日管檢字第0930006615號函在卷可憑。次按「初
    步檢驗結果在閾值以上或有疑義之尿液檢體，應再以氣相層
    析質譜分析方法進行確認檢驗，若無適當氣相層析質譜分析
    方法者，得採用適當之液相層析質譜分析方法進行確認檢驗
    。確認檢驗結果在下列閾值以上者，應判定為陽性：一安非
    他命類藥物：(二)甲基安非他命：甲基安非他命500ng/mL，且
    其代謝物安非他命之濃度在200 ng/mL 以上。」，此為濫用
    藥物尿液檢驗作業準則第18條第1 項第1 款第2 目所明定。
    依中山醫學大學附設醫院檢驗科藥物檢測中心尿液檢驗報告
    所載，被告之尿液以氣相層析質譜議檢驗結果，甲基安非他
    命濃度高達26180ng/ml，安非他命之濃度亦高達3190ng/ml
    ，遠超過上開標準值，足認被告於96年5 月9 日下午3 時10
    分採尿時起回溯96小時內某時，確有至少施用第二級毒品甲
    基安非他命1 次之犯行。
二、對被告辯解之判斷：
  (一)被告矢口否認有施用甲基安非他命之犯行，辯稱：其男友乙
    ○○與另2 名友人，於96年5 月6 日到其住處行將其帶走，
    限制其行動3 天，至96年5 月9 日才開車載其到臺灣臺中地
    方法院檢察署向觀護人報到。期間乙○○等3 人多次在車上
    及住處吸食安非他命，其可能因此吸入安非他命煙氣，而影
    響驗尿結果云云。
  (二)證人即被告之男友乙○○於本院95年11月5 日審理時到庭證
    稱：其於96年5 月6 日到被告住處將被告帶出去，在外過夜
    2 晚，至96年5 月9 日才載被告到臺灣臺中地方法院檢察署
    向觀護人報到，因為其是96年5 月5 日領工錢，所以記得是
    96 年5月6 日帶被告出去等語。惟證人既於96年5 月6 日帶
    被告外出過夜2 晚，則應係於96年5 月8 日將被告釋放，其
    卻證稱至96年5 月9 日始載被告向觀護人報到云云，所言前
    後矛盾，顯係附和被告之詞，非可採信。
  (三)證人乙○○又證稱：其帶被告外出其間，與其另2 名朋友在
    車上吸食安非他命5 、6 次，當時被告都在車上，吸食安非
    他命時不開空調，否則打火機無法點火，因此會將車窗搖下
    來，以保持通風等語。按「吸入含有甲基安非他命或煙毒之
    二手煙，在文獻上雖尚無能否由尿液驗出甲基安非他命或煙
    毒反應之研究報告。然按本局檢驗甲基安非他命或煙毒案件
    經驗研判，若非長時間與吸毒者直接相向且存心大量吸入吸
    毒者所呼出之煙氣，以二手煙中可能存在之低劑量甲基安非
    他命或煙毒，應不致在尿液中檢驗出甲基安非他命或煙毒反
    應」，有法務部調查局第六處82年5 月19日（壹）發技(一)字
    第682 號函在卷可佐。縱使證人乙○○所言屬實，然其在車
    內施用甲基安非他命時，既有將車窗搖下，車內並非密閉空
    間，且被告又未與乙○○或其友人直接相向，亦非存心大量
    吸入乙○○等人呼出之煙氣，倘其自己未施用甲基安非他命
    ，應不致在尿液中檢驗出甲基安非他命反應，足認被告之辯
    解非可採信。
三、論罪科刑之理由
  (一)核被告所為，係犯毒品危害防制條例第10條第2 項之施用第
    二級毒品罪。被告曾因施用毒品案件，經施以觀察勒戒後，
    認無繼續施用毒品之傾向，於92年5 月22日釋放，並經臺灣
    臺中地方法院檢察署檢察官以92年度毒偵緝字第113 號為不
    起訴處分確定，有臺灣高等法院被告前案紀錄表在卷可按，
    被告於觀察勒戒執行完畢釋放後，5 年內再犯施用第二級毒
    品罪，應依法追訴審理。
  (二)審酌被告於假釋期間，不思反省改過，復施用甲基安非他命
    ，戕害自己身體健康，且犯罪後猶設詞飾卸，難認有何悔意
    等一切情狀，量處如主文所示之刑。
四、適用之法律
  (一)刑事訴訟法第299條第1項前段。
  (二)毒品危害防制條例第10條第2項、第23條第2項。
中　　華　　民　　國　　96　　年　　11　　月　　26　　日
                刑事第八庭   法  官  陳慧珊
上正本證明與原本無異。
如不服本判決，應於判決送達後10日內向本院提出上訴狀（應附
繕本），上訴於臺灣高等法院臺中分院。
上訴書如未敘述理由，應於上訴期間屆滿後20日內補提理由書於
本院。
                             書記官  施玉卿
中　　華　　民　　國　　96　　年　　11　　月　　26　　日
【附錄本案論罪科刑法條】
毒品危害防制條例第10條第2項：
施用第二級毒品者，處 3 年以下有期徒刑。
